en: Compatible brass instrument finish: All finishes; Clear-coated; Gold-plated; Lacquered; Nickel-plated; Raw brass; Silver-plated; Unlacquered; Other
zh-TW: 相容銅管樂器表面處理: 所有表面處理; 透明塗層; 鍍金; 上漆; 鍍鎳; 原黃銅; 鍍銀; 無漆; 其他
lt-LT: Suderinama varinio pučiamojo instrumento apdaila: Visos apdailos; Dengta skaidriu laku; Dengta auksu; Lakuota; Dengta nikeliu; Neapdorotas žalvaris; Sidabruota; Nelakuota; Kita
cs: Povrchová úprava vhodná pro žesťové nástroje: Všechny povrchové úpravy; S bezbarvým lakem; Pozlacené; Lakované; Poniklované; Surová mosaz; Postříbřené; Nelakované; Jiné
pl: Zgodne wykończenie instrumentu dętego blaszanego: Wszystkie wykończenia; Lakier bezbarwny; Pozłacane; Lakierowane; Niklowane; Surowy mosiądz; Posrebrzane; Nielakierowane; Inne
tr: Uyumlu bakır nefesli çalgı kaplaması: Tüm kaplamalar; Şeffaf kaplama; Altın kaplama; Cilalı; Nikel kaplama; Ham pirinç; Gümüş kaplama; Cilasız; Diğer
es: Acabado de instrumento de metal compatible: Todos los acabados; Recubrimiento transparente; Chapado en oro; Lacado; Niquelado; Latón crudo; Chapado en plata; Sin lacar; Otro
zh-CN: 适用铜管乐器表面处理: 所有表面工艺; 透明涂层; 镀金; 烤漆; 镀镍; 原黄铜; 镀银; 无漆; 其他
hr-HR: Kompatibilna završna obrada za limeno puhačko glazbalo: Sve obrade; Prozirni premaz; Pozlaćeno; Lakirano; Poniklano; Sirova mjed; Posrebreno; Nelakirano; Ostalo
sk-SK: Kompatibilná úprava plechového dychového nástroja: Všetky úpravy; S priehľadným lakom; Pozlátené; Lakované; Poniklované; Surová mosadz; Postriebrené; Nelakované; Iné
ru: Совместимая отделка духового инструмента: Все виды отделки; Бесцветное покрытие; Позолота; Лакированное; Никелированное; Необработанная латунь; Посеребрение; Без лака; Другое
ja: 対応金管楽器仕上げ: すべての仕上げ; クリアコーティング; 金メッキ; ラッカー; ニッケルメッキ; ローブラス; 銀メッキ; アンラッカー; その他
hu: Kompatibilis rézfúvós hangszer felületkezelés: Minden felület; Átlátszó lakkal bevont; Aranyozott; Lakkozott; Nikkelezett; Nyers sárgaréz; Ezüstözött; Lakkozatlan; Egyéb
nl: Compatibele afwerking koperblaasinstrumenten: Alle afwerkingen; Transparant gecoat; Verguld; Gelakt; Vernikkeld; Ruw messing; Verzilverd; Ongelakt; Overig
pt-PT: Acabamento compatível com instrumentos de sopro: Todos os acabamentos; Revestimento transparente; Banhado a ouro; Lacado; Niquelado; Latão em bruto; Prateado; Não envernizado; Outro
it: Finitura dello strumento in ottone compatibile: Tutte le finiture; Con vernice trasparente; Placcato in oro; Laccato; Placcato in nichel; Ottone grezzo; Argentato; Non laccato; Altro
vi: Lớp mạ/hoàn thiện nhạc cụ bộ đồng tương thích: Tất cả lớp hoàn thiện; Phủ trong suốt; Mạ vàng; Phủ sơn mài; Mạ niken; Đồng thau nguyên bản; Mạ bạc; Không phủ sơn mài; Khác
ko: 호환 금관악기 마감: 모든 마감; 클리어 코팅; 금도금; 래커 처리; 니켈 도금; 무가공 황동; 은도금; 래커 미처리; 기타
de: Kompatible Oberflächenbehandlungen von Blechblasinstrumenten: Alle Finishes; Klarlackiert; Vergoldet; Lackiert; Vernickelt; Rohes Messing; Versilbert; Unlackiert; Sonstige
el: Συμβατό φινίρισμα ορειχάλκινου πνευστού οργάνου: Όλα τα φινιρίσματα; Με διάφανη επίστρωση; Επιχρυσωμένο; Λακαρισμένο; Επινικελωμένο; Ακατέργαστος ορείχαλκος; Επάργυρο; Χωρίς λάκα; Άλλο
da: Kompatibel finish til messingblæsere: Alle overflader; Klar lak; Forgyldt; Lakeret; Forniklet; Rå messing; Sølvbelagt; Ulakeret; Andet
pt-BR: Acabamento do instrumento de metal compatível: Todos os acabamentos; Revestimento transparente; Banhado a ouro; Laqueado; Niquelado; Latão cru; Prateado; Sem verniz; Outro
th: พื้นผิวของเครื่องดนตรีทองเหลืองที่ใช้งานร่วมกันได้: การเคลือบผิวทุกแบบ; เคลือบใส; เคลือบทอง; เคลือบแล็กเกอร์; เคลือบนิกเกิล; ทองเหลืองดิบ; ชุบเงิน; ไม่เคลือบแลกเกอร์; อื่นๆ
fi: Yhteensopiva vaskipuhaltimen pinta: Kaikki viimeistelyt; Kirkaslakattu; Kullattu; Lakattu; Niklattu; Raakamessinki; Hopeoitu; Lakkaamaton; Muu
fr: Finition compatible avec les instruments en laiton: Toutes les finitions; Verni; Plaqué or; Laqué; Nickelé; Laiton brut; Plaqué argent; Non verni; Autre
ro-RO: Finisaj compatibil pentru instrument de alamă: Toate finisajele; Lăcuit transparent; Placat cu aur; Lăcuit; Placat cu nichel; Alamă brută; Placat cu argint; Nelăcuit; Altele
nb: Kompatibel overflatebehandling for messinginstrument: Alle finisher; Klarlakkert; Gullbelagt; Lakkert; Nikkelbelagt; Rå messing; Sølvbelagt; Ulakkert; Annet
bg-BG: Съвместими покрития на медни инструменти: Всички покрития; С прозрачно покритие; Позлатено; Лакирано; Никелирано; Необработен месинг; Посребрен; Нелакиран; Друго
sl-SI: Združljiva končna obdelava trobila: Vse končne obdelave; S prozornim premazom; Pozlačeno; Lakirano; Ponikljano; Surova medenina; Posrebreno; Nelakirano; Drugo
sv: Kompatibel bleckblåsinstrumentyta: Alla ytbehandlingar; Klarlackerad; Guldpläterad; Lackerad; Förnicklad; Rå mässing; Silverpläterad; Olackerad; Annat